臺灣桃園地方法院刑事判決　　　　　　100年度簡上字第621號
上　訴　人　臺灣桃園地方法院檢察署檢察官
被　　　告　呂天舜
上列上訴人因被告傷害等案件，不服本院中華民國100年9月30日
100年度審簡字第303號第一審刑事簡易判決（起訴案號：臺灣桃
園地方法院檢察署100年度偵字第3614號），提起上訴，本院管
轄之第二審合議庭判決如下：
    主  文
上訴駁回。
    理  由
一、本案經本院合議庭審理結果，認原審以被告呂天舜犯刑法第
    277條第1項傷害罪及同法第309條第1項公然侮辱罪，分別判
    處拘役40日、20日、50日，應執行拘役100 日，並諭知易科
    罰金折算之標準為以新臺幣（下同）1,000 元折算1 日，認
    事用法及量刑均無不當，應予維持，並引用原審簡易判決書
    記載之事實、證據及理由（如附件）。
二、上訴人上訴意旨略以：原審未就共犯即真實年籍姓名不詳、
    綽號「阿志」、「小黑」之成年男子共同傷害告訴人劉塭禧
    部分查明，且被告犯後迄未與告訴人劉塭禧達成和解，告訴
    人所受損害未受填補，原審判決似嫌過輕，爰依法提起上訴
    等語。
三、按法官於有罪判決中，究應如何量處罪刑，為實體法賦予審
    理法官裁量之刑罰權事項，法官行使此項裁量權，自得依據
    個案情節，參諸刑法第57條所定各款犯罪情狀之規定，於該
    法定刑度範圍內，基於合義務性之裁量，量處被告罪刑；又
    刑之量定係事實審法院得自由裁量之事項，若其未有逾越法
    定刑之範圍，且亦非明顯違背正義者，即不得遽指為違法，
    又在同一犯罪事實與情節，如別無其他加重或減輕之原因，
    且下級審法院量定之刑，亦無過重或失輕之不當情形，則上
    級審法院對下級審法院之職權行使，原則上應予尊重（最高
    法院76年度台上字第4984號、85年度台上字第2446號判決意
    旨可資參照）。查本件原審認被告犯刑法第277條第1項傷害
    罪及同法第309條第1項公然侮辱罪，並審酌被告對告訴人之
    善意協調未能虛心檢討，或以其他理性途徑尋求解決，竟對
    告訴人為本件犯行，行為殊無可取，復兼衡其犯罪動機、目
    的、手段，迄未能與告訴人達成和解及犯後坦承犯行，態度
    尚佳等一切情狀，分別量處拘役40日、20日、50日，應執行
    拘役100 日，並諭知如易科罰金，以1,000 元折算1 日，其
    認事用法並無違誤，所為量刑亦無失當之處。而原審在量刑
    時，既已將被告與告訴人未達成和解之情事一併考量在內，
    依上說明，即難再憑此指摘原審量刑有何違誤，況本院審理
    中，被告亦表達有與告訴人和解之意願，惟告訴人則無意進
    行和解，此有本院辦理刑事案件電話記錄查詢表在卷可憑（
    見本院簡上字卷第17頁），故檢察官以上開理由認原判決量
    刑過輕，提起上訴，核無理由，應予駁回。另被告雖坦承與
    真實姓名年籍不詳、綽號「小黑」、「阿志」之成年男子於
    民國99年4 月30日共同毆打告訴人之事實，惟據被告於本院
    審理時多次陳稱：伊並不知道小黑、阿志之真實姓名與聯絡
    方式等語（見本院簡上字卷第15頁反面、第24頁反面），則
    本院自無從僅依綽號而得查悉「小黑」、「阿志」之確實身
    分，況「小黑」、「阿志」非本案之被告，倘渠等到案後，
    亦應由檢察官另行偵查，而非本院審理之範圍，是檢察官此
    部分上訴意旨亦無理由，併予駁回。
據上論斷，應依刑事訴訟法第455條之1第1項、第3項、第368 條
、第373 條，判決如主文。
本案經檢察官王貞元到庭執行職務。
中    華    民    國   100    年    12    月    28    日
                  刑事第十二庭審判長  法  官  許雅婷
                                      法  官  黃珮如
                                      法  官  陳威帆
以上正本證明與原本無異。
不得上訴。
                                      書記官  吳玉蘭
中    華    民    國   100    年    12    月    28    日